【裁判字號】    95,易,29
【裁判日期】    950209
【裁判案由】    竊盜
【裁判全文】
臺灣高雄地方法院刑事判決                95年度易字第29號
公  訴  人  臺灣高雄地方法院檢察署檢察官
被      告  乙○○
上列被告因加重竊盜案件，經檢察官提起公訴（94年度偵字第
24172 號、94年偵字25789 號），及移送併辦 (94年偵字第2856
9 號)， 被告為有罪陳述，合議庭裁定由獨任法官以簡式審判程
序審理，本院判決如下：
   主   文
乙○○連續攜帶兇器竊盜，累犯，處有期徒刑柒月。扣案之榔頭
、螺絲起子各壹支，均沒收之。
    事  實
一、乙○○基於意圖為自己不法所有之概括犯意，連續於下列時
    地竊取他人財物：(一)先於民國94年10月20日15時50分許，騎
    乘其所有車牌號ＰＶＢ-921號重型機車，行至高雄縣大寮鄉
    ○○街24號士新諸運公司前，從士新儲運公司後面，門已遭
    拆卸之後門口進入該公司三樓 (侵入住宅部分未具告訴)，
    以其所有客觀上足生危害生命、身體、安全之榔頭、螺絲起
    子各1 支，以拆卸方式，竊取士新公司所有之鋁窗9 面、鋁
    製窗框長條6 條，價值約新台幣 (下同)2 萬 元，得手後，
    將上開物品置放於機車上，欲載往變賣，嗣於同日17時許，
    為警於高雄縣大寮鄉○○路665 巷口盤查而當場查獲。(二)詎
    乙○○不知警惕，復承上竊盜之犯意，於同年11月6 日17時
    30 分 許，再騎乘上開重機車至士新儲運公司後方，徒手竊
    取該公司所有置放於公司圍牆外之Ｈ型鋼條3 條 (價值1 萬
    2 千元），得手後，將上開物品置放於機車上，欲載往古物
    商處變賣，嗣於同日17時40分，為警於高雄縣大寮鄉○○路
    口盤查而當場查獲。(三)嗣乙○○仍不知悔改，又承上竊盜之
    犯意，於同年12月7 日下午2 時許，直接侵入高雄縣鳳山市
    灣頭南巷20之1 號未鎖門之鐵皮屋 (該屋無人居住，亦非住
    宅) 之廁所內，徒手竊取甲○○所管有之活動扳手、鉗子、
    螺絲起子各1 支，並以甫竊得之上開工具拆卸方式，竊取鐵
    皮屋屋頂上之白鐵及屋頂散熱風扇一組，得手後，正欲離開
    之際，為巡邏員警發現逮獲，並扣得其所竊得之活動扳手、
    鉗子、螺絲扳手各1 支。
二、案經高雄縣政府警察局林園分局報請臺灣高雄地方法院檢察
    署檢察官偵查起訴暨同縣警察局同分局報請同署檢察官偵查
    移送併辦。
貳、理由
一、程序部分：
    本件被告乙○○所犯為死刑、無期徒刑或最輕本刑為3 年以
    上有期徒刑以外之罪，其於準備程序中就被訴事實為有罪之
    陳述，經法官告知簡式審判程序之旨，並聽取公訴人及被告
    之意見後，依刑事訴訟法第273 條之1 第1 項規定，裁定由
    受命法官獨任進行簡式審判程序，合先敘明。
二、實體部分：
(一)、上開連續竊盜之犯罪事實，業經被告於本院審理時坦承不諱
    ，核與被害人士新公司之告訴代理人丁○○、丙○○ (本案
    部分)， 及證人甲○○（併案部分）之指述各節相符，此外
    ，復有各該被害人之贓物認領保管收據各1 紙、本案部分照
    片共計12張、併案部分照片3 張在卷可稽。另尚有扣案為被
    告所有之作案工具榔頭、螺絲起子各1 支（本案部分）；及
    被告所竊得之活動扳手、螺絲扳手、鉗子 (併案部分)等 各
    1 支，在卷供參。綜上，被告之自白與事實相符，其犯行事
    證明確，堪可認定。
(二)、按刑法第321 條第1 項第3 款之攜帶兇器竊盜罪，係以行為
    人攜帶兇器竊盜為其加重條件，此所謂兇器，其種類並無限
    制，凡客觀上足對人之生命、身體、安全構成威脅，具有危
    險性之兇器均屬之，且祇須行竊時攜帶此種具有危險性之兇
    器為已足，並不以攜帶之初有行兇之意圖為必要，最高法院
    79年台上字第5253號判例可資參照。查扣案為被告所有供其
    犯本件竊盜之榔頭、螺絲起子，經本院當庭勘驗結果，其主
    要構成部分或係鐵製或係金屬材質製作，且或為質地尖硬銳
    利，或具有一定之重量，以之揮剌、擊打，堪認客觀上足以
    殺傷人生命、身體之器械，顯係具有危險性之兇器，有本院
    勘驗筆錄一份在卷為證 (見本院卷第33頁）。核被告所犯罪
    事實欄(一)之犯行，暨犯罪事實欄(二)、(三)之罪行，分別係犯刑
    法第321 條第1 項第3 款攜帶兇器竊盜罪暨同法第320 條第
    1 項之普通竊盜罪。被告先後3 次竊盜犯行，時間緊接，觸
    犯基本構成要件相同之罪名，顯係基於概括犯意為之，應依
    連續犯規定論以較重之攜帶兇器竊盜罪論，並加重其刑。公
    訴人雖未就被告觸犯罪事實欄(三)之犯行 (即移送併辦部分)
    起訴，惟該部分犯行與已起訴部分【即犯罪事實欄(一)、(二)部
    分】，有連續犯之裁判上一罪關係，為起訴效力所及，本院
    自應併予審理。
三、爰審酌被告前因毒品危害防制條例案件，經本院判處有期徒
    刑七個月確定並入監服刑，於94年1 月1 日因縮刑期滿執行
    完畢出監，有臺灣高等法院被告前案紀錄表在卷可憑，其於
    有期徒刑執行完畢後，5 年內再犯本件有期徒刑以上之罪，
    係屬累犯，應依刑法第47條之規定加重其刑。參以被告正值
    青壯之年，不思以正當方式取得財物，竟貪圖私慾，竊取他
    人之物，侵害他人之財產安全，惡性非輕，惟念其所竊取之
    物，價值尚非甚鉅，及被告於犯罪後坦承犯行，犯罪後態度
    尚佳等一切情狀，量處如主文所示之刑，並諭知易科罰金之
    折算標準。
四、末查，扣案之榔頭、螺絲起子各1 支，係被告所有供本件犯
    罪所用之物，業經被告陳明在卷，應依刑法第38條第1 項第
    2 款之規定，併予宣告沒收。至移送併辦之扣案活動扳手、
    螺絲起子、鉗子各1 支，雖為被告犯罪所得之物，然並非被
    告所有，不符合沒收之要件，檢察官亦不聲請沒收，爰不為
    沒收之諭知，附此敘明。
五、依刑事訴訟法第299 條第1 項前段、273 條之1 第1 項、刑
    法第56條、第321 條第1 項第3 款、第47條、第38條第1 項
    第2 款，判決如主文。
六、如不服本判決，應於判決送達之日起10日內，向本院提出上
    訴狀。
中    華    民    國    95    年    2    月    9      日
                  刑事第十三庭  法  官  張金柱
以上正本證明與原本無異。
如不服本判決，應於收受送達後10日內向本院提出上訴書狀。
（須附繕本）
中    華    民    國    95    年    2     月    20    日
                                書記官  蘇  豫
附錄本案論罪科刑法條全文：
中華民國刑法第三百二十一條：
犯竊盜罪而有左列情形之一者，處六月以上、五年以下有期徒刑：
一  於夜間侵入住宅或有人居住之建築物、船艦或隱匿其內而犯之者。
二  毀越門扇、牆垣或其他安全設備而犯之者。
三  攜帶兇器而犯之者。
四  結夥三人以上而犯之者。
五  乘火災、水災或其他災害之際而犯之者。
六  在車站或埠頭而犯之者。
前項之未遂犯罰之。


司法院資訊處製作；財團法人民間司法改革基金會備份。
